【裁判字號】    89,訴,724
【裁判日期】    900301
【裁判案由】    違反毒品危害防制條例
【裁判全文】
臺灣屏東地方法院刑事判決                          八十九年度訴字第七二四號
    公  訴  人  臺灣屏東地方法院檢察署檢察官
    被      告  甲○○
右列被告因違反毒品危害防制條例案件，經檢察官提起公訴（八十九年度毒偵字第二
三八九號）及移送併辦（八十九年度毒偵字第二四七○號、第二五六六號，九十年度
毒偵字第一七五號），本院判決如左：
    主  文
甲○○連續施用第一級毒品，累犯，處有期徒刑壹年，海洛英零點捌公克沒收銷燬之
。又連續施用第二級毒品，累犯，處有期徒刑拾月。應執行有期徒刑壹年捌月，海洛
英零點捌公克沒收銷燬之。
    事  實
一、甲○○前因違反麻醉藥品管理條例，經本院判處有期徒刑捌月，於民國八十七年
    十一月十七日執行完畢，猶不知悔改，復因施用毒品案件，經本院以八十七年度
    毒聲字第四八二號裁定送觀察勒戒後，認無繼續施用毒品傾向，經臺灣屏東地方
    法院檢察署檢察官於八十七年十月二日，以八十七年度偵字第六○八八號為不起
    訴處分確定；五年內復因施用第一級毒品海洛因、第二級毒品安非他命案件，經
    觀察、勒戒後，認有繼續施用毒品之傾向，先送強制戒治，並由檢察官起訴，嗣
    於八十九年七月十二日經本院以八十九年度易字第七二八號判處應執行有期徒刑
    十月，並於同年八月二十二日確定。詎其於本院以八十九年度毒聲字第二二九二
    號裁定停止戒治，所餘戒治期間付保護管束中，竟基於施用第一級毒品海洛英、
    第二級毒品安非他命之概括犯意，連續於下列時、地施用第一級毒品海洛英、第
    二級毒品安非他命（一）於八十九年十月三十日十六時十分往前回溯四十八小時
    內某時，在不詳地點，施用第一級毒品海洛因及第二級毒品安非他命，嗣於八十
    九年十月三十日十六時十分許，為台灣屏東地方法院檢察署觀護人採尿送驗呈嗎
    啡、甲基安非他命陽性反應。（二）於八十九年十一月十七日十五時二十分往前
    回溯四十八小時內某時，在不詳地點，施用第一級毒品海洛因及第二級毒品安非
    他命，嗣於八十九年十一月十七日日十五時二十分許，為台灣屏東地方法院檢察
    署觀護人採尿送驗呈嗎啡、甲基安非他命陽性反應。（三）於八十九年十二月一
    日十六時二十分往前回溯四十八小時內某時，在不詳地點，施用第一級毒品海洛
    因及第二級毒品安非他命，嗣於八十九年十二月一日十六時二十分許，為台灣屏
    東地方法院檢察署觀護人採尿送驗呈嗎啡、甲基安非他命陽性反應。（四）於九
    十年一月十二日十八時二五分往前回溯四十八小時內某時，在不詳地點，施用第
    一級毒品海洛因及第二級毒品安非他命，嗣於九十年一月一二日十七時許，為警
    在屏東市○○路九十八巷十一號查獲，並扣得海洛英零點捌公克、大衛杜夫煙盒
    壹個，並經警採尿送驗呈嗎啡、甲基安非他命陽性反應。
二、案經台灣屏東地方法院檢察署檢察官偵查起訴及屏東縣警察局移送台灣屏東地方
    法院檢察署檢察官移送併辦。
    理  由
一、訊據被告甲○○坦承上揭連續施用第一級毒品海洛英之事實，惟矢口否認有何施
    用第二級毒品安非他命之犯行，惟查被告上揭各次採尿送驗結果，均呈嗎啡及甲
    基安非他命陽性反應，有台灣檢驗科技股份有限公司濫用藥物尿液檢驗報告表三
    份及屏東縣衛生局檢驗結果通知書一份在卷可稽，而上揭公司檢驗方法初步係採
    酵素免疫分析法，確認檢驗則採氣相層析及質譜儀法，故上開檢驗報告應屬可採
    ，此外並有海洛英零點捌公克扣案足憑。又被告前因施用毒品案件，經本院以八
    十七年度毒聲字第四二八號裁定送觀察勒戒後，認無繼續施用毒品傾向，經臺灣
    屏東地方法院檢察署檢察官以八十七年度偵字第六○八八號處分書為不起訴處分
    確定，五年內復因施用第一級毒品海洛因、第二級毒品安非他命案件，經觀察、
    勒戒後，認有繼續施用毒品之傾向，先送強制戒治，並由檢察官起訴，嗣於八十
    九年七月十二日經本院以八十九年度易字第七二八號判處應執行有期徒刑十月，
    並於同年八月二十二日確定，有本院上開判決、台灣屏東地方法院檢察署刑案查
    註紀錄表足憑。被告經採尿送驗呈甲基安非他命陽性反應計四次，其空言否認施
    用第二級毒品安非他命顯不足採，事證明確，被告犯行堪以認定。
二、核被告所為，係犯毒品危害防制條例第十條第一項之施用第一級毒品罪，及同條
    第二項之施用第二級毒品罪。被告持有第一級毒品、第二級毒品部分之低度犯行
    ，已分別為其施用之高度犯行所吸收，不另論罪。被告先後多次施用第一級毒品
    及第二級毒品犯行，時間緊接，方法相同，觸犯構成要件相同之罪名，顯係基於
    概括犯意為之，均依連續犯規定論以一罪，並依法加重其刑。被告所犯上開二罪
    間，犯意各別，行為不同，應分論併罰。又就事實欄一編號二、三、四部分與起
    訴部分有裁判上一罪關係，並經檢察官移送併辦，本院自得審究。被告前曾因違
    反麻醉藥品管理條例，經本院判處有期徒刑八月，於八十七年十一月十七日執行
    完畢，有卷附被告全國刑案紀錄表可按，其受有期徒刑之執行完畢，五年以內再
    犯有期徒刑以上之罪，為累犯，應依法加重其刑，就上揭加重部分併依法遞加重
    之。爰審酌被告迭次再犯及其犯罪動機、目的、對自身健康所造成戕害程度、犯
    後態度等一切情狀，量處如主文所示之刑並定其應執行刑，以資儆懲。扣案之海
    洛因零點捌公克為第一級毒品，業據被告供明在卷，依毒品危害防制條例第十八
    條第一項前段之規定，宣告沒收銷燬之。
據上論斷，應依刑事訴訟法第二百九十九條第一項前段、毒品危害防制條例第十條第
一項、第二項、第十八條第一項前段、刑法第十一條前段、第五十六條、第四十七條
、第五十一條第五款，判決如主文。
本案經檢察官呂乾坤到庭執行職務
中      華      民      國      九十      年      三      月      一    日
                                      臺灣屏東地方法院刑事第一庭
                                          法  官    郭書豪
右正本證明與原本無異。
對於本判決如有不服應於收受送達後十日內向本院提出上訴書狀上訴於台灣高等法院
高雄分院並按他造當事人之人數附具繕本。
                                          書記官    潘豐益
中      華      民      國      九十      年      三      月      一    日
附錄本案論罪科刑法條：
毒品危害防制條例第十條：施用第一級毒品者，處六月以上五年以下有期徒刑。施用
第二級毒品者，處三年以下有期徒刑。


司法院資訊處製作；財團法人民間司法改革基金會備份。
